臺灣桃園地方法院刑事判決　　　　　　　94年度訴字第1966號
公　訴　人　台灣桃園地方法院檢察署檢察官
被　　　告　甲○○
指定辯護人　本院公設辯護人乙○○
上列被告因違反槍砲彈藥刀械管制條例案件，經檢察官提起公訴
（94年度核退偵字第93號），本院判決如下：
    主  文
甲○○未經許可，寄藏手槍，處有期徒刑陸年，併科罰金新臺幣
貳拾萬元，罰金如易服勞役以罰金總額與陸個月之日數比例折算
之。扣案之克拉克19型制式手槍壹支（含彈匣，槍枝管制編號00
000000000 ，口徑9 釐米，制式半自動手槍）、VBKTOR CP1型制
式手槍壹支（含彈匣，槍枝管制編號0000000000，制式半自動手
槍）、制式子彈拾顆、制式中空彈貳顆均沒收。
    事  實
一、甲○○明知槍砲彈藥刀械管制條例所列之槍砲，非經中央主
    管機關許可不得寄藏、持有，卻基於寄藏之犯意，於民國88
    年9 月間某日，在高雄地區某處，因真實姓名、年籍不詳，
    綽號「阿強」之成年男子（下稱「小黑」）向甲○○借款新
    台幣（下同）25萬元，遂將具有殺傷力之克拉克19型制式手
    槍1 支（含彈匣，槍枝管制編號00000000000 ，口徑9 釐米
    ，制式半自動手槍）、VBKTOR CP1型制式手槍1 支（含彈匣
    ，槍枝管制編號0000000000，制式半自動手槍）、具殺傷力
    之制式子彈18顆（其中8 顆經鑑驗試射業已用罄）及制式中
    空彈2 顆交由甲○○代為保管寄藏，並言明以之為質押擔保
    1 星期後還款，約1 個月後，甲○○因「阿強」未還款且失
    去聯繫，遂將上開槍枝、子彈攜回桃園縣桃園市○○街27號
    居所，並藏放於該居所2 樓之天花板內。嗣於94年4 月7日
    晚間9 時30分許，為警持臺灣板橋地方法院所核發之搜索票
    （起訴書誤載為本院所核發）執行搜索時，在甲○○前揭居
    所2 樓之天花板內查扣上開槍枝、子彈，始悉上情。
二、案經內政部刑事警察局移送臺灣板橋地方法院檢察署檢察官
    呈請臺灣高等法院檢察署轉令臺灣桃園地方法院檢察署偵查
    後起訴。
　　理  由
一、前揭槍枝、子彈之交付、寄藏之事實及嗣後為警查獲之經過
    等情，業據被告甲○○於警詢、檢察官偵訊及本院訊問時坦
    承不諱，惟辯稱：伊雖知道「阿強」託為保管者為槍彈，但
    因未當過兵，並不知道槍枝是制式的或是改造的云云。
二、經查：
  (一)上開扣案手槍2 支及子彈共20顆，經送請內政部警政署刑事
    警察局以性能檢驗法、試射法、電解腐蝕法及顯微鏡比對法
    鑑驗結果，認扣案之手槍2 支：一者為克拉克19型制式手槍
    （含彈匣，槍枝管制編號00000000000 ，口徑9 釐米，制式
    半自動手槍），一者為VBKTOR CP1型制式手槍（含彈匣，槍
    枝管制編號0000000000，制式半自動手槍），機械性能良好
    ，可擊發同口徑制式子彈，均具有殺傷力；而扣案之子彈共
    20顆，其中18顆為口徑9 釐米之制式子彈（其中8 顆經鑑驗
    試射業已用罄），另2 顆則為口徑9 釐米之制式中空彈，亦
    均具有殺傷力等情，有內政部警政署刑事警察局94年4 月19
    日刑鑑字第0940055432號槍彈鑑定書在卷可證，是扣案手槍
    、子彈確屬槍砲彈藥刀械管制條例第4 條第1 項第1 款、第
    2 款之手槍、子彈之事實，應可認定；此外，復有員警查獲
    時就扣案槍枝、子彈拍攝之照片10張、內政部警政署刑事警
    察局於鑑驗時就扣案槍枝、子彈拍攝之照片14張在卷可資參
    佐。
  (二)被告雖以前開情詞辯解，惟查：
  1.被告將上開槍枝、子彈藏放於其居所2 樓天花板此等隱密、
    不易發現尋獲之處所而遭搜索查獲，業據被告陳述明確，則
    若非被告明知該等物件係具有殺傷力而屬違禁物恐遭查獲，
    何以須如此藏放；
  2.再者，地下非法槍枝交易之行情，因制式手槍係有規模之廠
    商製作，其技術、功能精良，殺傷力頗高，非法持有所科刑
    責亦重，其價值動輒達數十萬元，相較於一般改造手槍其改
    造過程、技術、品質均不明，殺傷力通常亦低於制式手槍，
    非法持有所科刑責也較輕，價值多僅數萬元之譜；查被告既
    自承「阿強」將上開槍枝、子彈託交予被告之目的，係為擔
    保日後償還25萬元之借款，而觀諸「阿強」所提出擔保之槍
    枝、子彈屬違禁物，禁止於一般交易市場流通買賣，持有者
    不但有遭偵查機關查獲、負擔刑責之危險，又非能立即尋獲
    買主變現之物，且被告於出借款項後，迄今均未能與「阿強
    」取得聯繫，可見被告對於「阿強」亦非熟識，則衡諸常理
    ，一般借款人提出之擔保物，其價值當高於借款金額或最起
    碼與借款金額相當，更何況被告係對於一不熟識之人出借25
    萬元，而同意以上開槍枝、子彈作為擔保，既有追索無門之
    財物損失風險，又必須承擔遭查獲、無法立即變現之危險，
    被告與「阿強」又非熟識也無何非借不可之人情壓力，當可
    推知「阿強」以上開槍枝、子彈擔保向被告以借款之際，當
    已詳細告知該等物件之等級、價值（甚至吹噓、誇大其價值
    以圖向告借得較多款項亦恐有不及），被告主觀上亦當明確
    知悉該扣案槍枝、子彈之價值應遠高於所借款項金額之制式
    槍枝而非價值較低之改造槍枝，而於「阿強」未償還借款時
    仍有利可圖、不吃虧甚明；
  3.又由卷附槍枝照片觀察，扣案之制式槍枝2 支，外觀上於槍
    面刻有廠牌、型號及規格，製作精良且一體成形，槍身、槍
    管密合情況良好，亦無何磨製、重組痕跡，不若改造手槍外
    觀上多有磨刻、裁製痕跡、零件組合常存有規格之差異，而
    被告於「阿強」託交上開槍枝、子彈之際，已為一年近30歲
    之成年人，當具有相當之智識程度與社會歷練，又豈可就上
    開槍枝屬制式槍枝一節推諉不知？
  4.縱上所述，均在在足徵被告於受託寄藏上開之手槍之際，明
    確知悉該等物件屬具有殺傷力之制式槍枝，被告前開所辯顯
    不足採，本件事證明確，被告犯行已堪認定，應予依法論科
    。
三、論罪科刑：
  (一)所犯法條
    查本件扣案之手槍及子彈，係屬於槍砲彈藥刀械管制條例第
    4 條第1 項第1 款、第2 款所稱之槍砲及彈藥，是被告未經
    許可受託寄藏扣案之手槍、子彈之行為，核其所為係犯槍砲
    彈藥刀械管制條例第7 條第4 項之未經許可寄藏手槍罪、同
    條例第12條之未經許可寄藏子彈罪。被告係以一行為同時未
    經許可寄藏手槍及子彈而觸犯二罪名，應依想像競合之例從
    一重論以未經許可寄藏手槍罪。
  (二)主刑與從刑
  1.審酌被告未經許可，非法受託寄藏手槍，且寄藏之手槍有2
    支、子彈有20顆，數量非少，對社會治安之危害甚鉅，惟念
    其犯後坦承部分犯行，有所悔悟，另參以其生活狀況、智識
    程度、犯罪動機等一切情狀，量處如主文所示之刑，並諭知
    併科罰金如易服勞役之折算標準。
  2.扣案之克拉克19型制式手槍1支（含彈匣，槍枝管制編號00
    000000000 ，口徑9 釐米，制式半自動手槍）、VBKTOR
    CP1 型制式手槍1 支（含彈匣，槍枝管制編號0000000000，
    制式半自動手槍），為違禁物，應依刑法第38條第1 項第1
    款規定沒收，而扣案之制式子彈18顆、制式中空彈2 顆，除
    制式子彈其中8 業經送鑑驗試射所用罄，有前揭槍彈鑑定書
    可稽，已失違禁物之性質，爰不另宣告沒收外，餘制式子彈
    10 顆 、制式中空彈2 顆亦屬違禁物，應同依前揭法條規定
    予以沒收。
據上論斷，應依刑事訴訟法第299 條第1 項前段，槍砲彈藥刀械
管制條例第7 條第4 項、第12條第4 項，刑法第11條前段、第55
條、第42條第3 項、第38條第1 項第1 款，罰金罰鍰提高標準條
例第2 條，現行法規所定貨幣單位折算新臺幣條例第2 條，判決
如主文。
本案經檢察官張啟聰到庭執行職務。
中　　華　　民　　國　　94　　年　　11　　月　　29　　日
                  刑事第十二庭審判長法  官  游  紅  桃
                                    法  官  黃  永  定
                                    法  官  陳  雪  玉
以上正本證明與原本無異。
如不服本判決，應於送達後10日內，向本院提出上訴狀（應附繕
本）。
                                    書記官  戴  育  萍
中　　華　　民　　國　　94　　年　　11　　月　　30　　日
附錄本案論罪科刑法條：
槍砲彈藥刀械管制條例第7條
未經許可，製造、販賣或運輸火砲、肩射武器、機關槍、衝鋒槍
、卡柄槍、自動步槍、普通步槍、馬槍、手槍或各類砲彈、炸彈
、爆裂物者，處死刑、無期徒刑或7 年以上有期徒刑；處徒刑者
，併科新台幣3千 萬元以下罰金。
未經許可，轉讓、出租或出借前項所列槍砲、彈藥者，處無期徒
刑或 5 年以上有期徒刑，併科新台幣 1 千萬元以下罰金。
意圖供自己或他人犯罪之用，而犯前二項之罪者，處死刑或無期
徒刑；處徒刑者，併科新台幣 5 千萬元以下罰金。
未經許可，持有、寄藏或意圖販賣而陳列第 1 項所列槍砲、彈藥
者，處 5 年以上有期徒刑，併科新台幣 1 千萬元以下罰金。
第 1 項至第 3 項之未遂犯罰之。
槍砲彈藥刀械管制條例第12條
未經許可，製造、販賣或運輸子彈者，處 1 年以上 7 年以下有
期徒刑，併科新台幣 500 萬元以下罰金。
未經許可，轉讓、出租或出借子彈者，處 6 月以上 5 年以下有
期徒刑，併科新台幣 300 萬元以下罰金。
意圖供自己或他人犯罪之用，而犯前二項之罪者，處 3 年以上
10 年以下有期徒刑，併科新台幣 700 萬元以下罰金。
未經許可，持有、寄藏或意圖販賣而陳列子彈者，處 5 年以下有
期徒刑，併科新台幣 300 萬元以下罰金。
第 1 項至第 3 項之未遂犯罰之。
